【裁判字號】    99,上更(一),85
【裁判日期】    990609
【裁判案由】    違反毒品危害防制條例
【裁判全文】
臺灣高等法院臺中分院刑事判決      99年度上更(一)字第85號
上  訴  人
即  被  告  乙○○
指定辯護人  本院公設辯護人甲○○
上列上訴人因違反毒品危害防制條例案件，不服臺灣臺中地方法
院九十八年度訴字第七五九號中華民國九十八年八月三日第一審
判決（起訴案號：臺灣臺中地方法院檢察署九十七年度偵字第二
五八○一號、九十八年度偵字第四四一五號），提起上訴，經判
決後，由最高法院發回，本院更為判決如下：
    主  文
原判決關於乙○○販賣第三級毒品陸罪部分撤銷。
乙○○犯販賣第三級毒品共陸罪，各處如附表編號一至編號六宣
告刑欄所示之刑（含主刑及從刑）。應執行有期徒刑陸年。扣案
之門號0000000000號行動電話手機壹支（含ＳＩＭ卡
壹枚）、電子磅秤貳臺及夾鏈袋壹盒，均沒收；未扣案之犯罪所
得現金共計新臺幣壹萬陸仟玖佰元均沒收，如全部或一部不能沒
收時，以其財產抵償之。
    事  實
一、乙○○（綽號牛頭、阿富）基於意圖營利而販賣第三級毒品
    愷他命之犯意，先後六次於附表編號一至六所示時間、地點
    ，分別以附表編號一至六「販賣或販入過程」欄所示之方式
    ，以每公克第三級毒品愷他命賺取新臺幣（下同）一百元至
    二百元不等之差價，分別販賣第三級毒品愷他命予附表編號
    一至六「買受人」欄所示之人，憑資牟利。其販賣第三級毒
    品愷他命所得共計現金一萬六千九百元（每次犯賣所得詳如
    附表編號一至六「犯罪所得」欄所載）。
二、乙○○嗣於九十七年十月三十一日晚上六時二十分許，經警
    方持臺灣臺中地方法院核發之搜索票，在其臺中市南屯區○
    ○○路○段三０五號十四樓居所，查獲乙○○，並扣得其所
    有供其犯販賣第三級毒品罪所用之門號000000000
    0號行動電話一支（含ＳＩＭ卡一枚），及其所有供販賣第
    三級毒品所用之電子磅秤二臺及夾鏈袋一盒。
三、案經臺中市警察局第一分局報請臺灣臺中地方法院檢察署檢
    察官偵查起訴。
    理  由
壹、證據能力之說明：
一、按刑事被告之詰問權，係指訴訟上被告有在審判庭盤詰證人
    之權利；偵查中檢察官訊問證人，旨在蒐集被告犯罪證據，
    以確認被告嫌疑之有無及內容，與審判中透過當事人之攻防
    ，經由詰問程序調查證人以認定事實之性質及目的有別。偵
    查中辯護人僅有在場權及陳述意見權，此觀之刑事訴訟法第
    二百四十五條第二項前段之規定甚明，檢察官訊問證人並無
    必須傳喚被告使其得以在場之規定，同法第二百四十八條第
    一項前段雖規定「如被告在場者，被告得親自詰問」，亦僅
    賦予該在場被告於檢察官訊問證人時得親自詰問證人之機會
    而已，被告如不在場，殊難期有親自詰問之可能。此項未經
    被告詰問之被告以外之人於偵查中向檢察官所為之陳述，依
    刑事訴訟法第一百五十九條第一項、第一百五十九條之一第
    二項之規定，除顯有不可信之例外情況外，原則上為「法律
    規定得為證據」之傳聞例外，依其文義解釋及立法理由之說
    明，並無限縮於檢察官在偵查中訊問證人之程序，應已給予
    被告或其辯護人對該證人行使反對詰問權者，始有證據能力
    之可言。為保障被告之反對詰問權，並與現行法對傳聞例外
    所建構之證據容許範圍求其平衡，證人在偵查中雖未經被告
    之詰問，倘被告於審判中已經對該證人當庭及先前之陳述進
    行詰問，即已賦予被告對該證人詰問之機會，則該證人於偵
    查中之陳述即屬完足調查之證據，而得作為判斷之依據，此
    有最高法院九十七年度臺上字第四０五號判決意旨可參。是
    依上開說明可知，在偵查中訊問證人，被告或其辯護人對該
    證人雖未行使反對詰問權，依刑事訴訟法第一百五十九條之
    一第二項之規定，原則上屬於法律規定為有證據能力之傳聞
    證據，於例外顯有不可信之情況，始否定其得為證據，亦即
    ，得為證據之被告以外之人於偵查中向檢察官所為之陳述，
    因其陳述未經被告詰問，應認屬於未經合法調查之證據，但
    非為無證據能力（亦有最高法院九十六年度臺上字第四三六
    五號、九十六年度臺上字第三九二三號判決、九十七年臺上
    字第三五六號判決意旨可參）。本案證人陳威宇、黃政達於
    偵查中之具結證述，上訴人即被告乙○○（以下簡稱為被告
    ）及其指定辯護人在本院本案審理時，並未主張或釋明上開
    偵訊證詞有何顯不可信之情況，本院亦認無此例外不得採為
    證據之情形，依上開之說明，應堪認定具有證據能力。本案
    上開證人二人亦已於原審法院審理時，經具結進行詰問，皆
    已賦予被告對該二位證人詰問之機會，則該二位證人於偵查
    中之陳述即屬完足調查之證據，而得作為判斷之依據。
二、扣案之門號0000000000號行動電話手機一支（含
    ＳＩＭ卡一枚）、電子磅秤二臺及夾鏈袋一盒，均非屬供述
    證據而無傳聞法則之適用。且上開扣案之物品係由警員依法
    定程序合法扣得（見刑事訴訟法第一百三十一條第一項第一
    款、第八十八條、第一百三十條），並與本案被告販賣第三
    級毒品之犯行具有關聯性，當具有證據能力。
貳、事實之認定部分
一、本案被告在本院本案審理時，對於附表編號一、二所示販賣
    第三級毒品愷他命給證人陳威宇之犯行，已經坦白承認。又
    其在本院本案審理時，對於附表編號三、四、五、六所示販
    賣第三級毒品給證人黃政達之犯行，雖曾辯稱未賺價差等語
    ，但其後在本院審理終結前，被告對此部分意圖營利而販賣
    第三級毒品愷他命給證人黃政達之犯行，亦已為認罪之陳述
    。
二、且查：
（一）被告先後六次於如附表編號一至六所示之時間、地點，分
      別以如附表編號一至六販賣或販入過程欄所示之方式，以
      每公克第三級毒品愷他命賺取一百元至二百元不等之差價
      ，分別販賣第三級毒品愷他命予證人陳威宇、黃政達，所
      得金額詳如附表編號一至六所示，共計現金一萬六千九百
      元之事實，此情亦據被告於檢察官偵訊（見二五八○一號
      偵卷第一一至一三頁）及本院前審審理時（見本院卷第一
      七０頁），先後為認罪之陳述。核與證人黃政達、陳威宇
      二人分別於檢察官訊問時所為之具結證述（見九十七年度
      偵字第二五八０一號偵查卷第二四至二五頁、第三四至三
      六頁）相符，並有門號0000000000號行動電話
      手機一支（含ＳＩＭ卡一枚）、電子磅秤二臺及夾鏈袋一
      盒扣案可資佐證。
（二）證人陳威宇於原審法院審理時，雖先曾證稱：其係請被告
      幫忙購買毒品云云（見原審卷第七四頁背面）；但其後其
      亦已證稱：其於偵查中所述之與被告交易第三級毒品愷他
      命之時間、地點，均有據實陳述等語（見原審卷第七六頁
      背面、第七七頁正面）。本院綜合審酌證人陳威宇於原審
      法院審理時所證稱：其於偵查中並未向檢察官說是請被告
      幫忙買毒品，亦不知被告向他人購買毒品之價格為何，也
      不知被告有無從中賺取差價，其於案發當時，跟被告不是
      很熟，連朋友都稱不上等語（見原審卷第七六頁正面、第
      七七頁背面、第七八頁正面），再參酌證人陳威宇於檢察
      官訊問時所證稱：其係向被告購買第三級毒品愷他命等語
      （見九十七年度偵字第二五八０一號偵查卷第三四頁），
      證人陳威宇既與被告非屬熟識，連朋友都稱不上，被告顯
      無冒此重罪為其代為購買第三級毒品愷他命之動機。且依
      證人陳威宇上開於偵查時之陳述，被告對於其向上游取得
      愷他命之管道，並未向上開證人透露，以致上開證人均須
      向被告取得愷他命，此從如附表所示，上開證人須再次打
      電話給被告取得愷他命可得為之，是被告為唯一控制管道
      之人，取得之愷他命數量要如何交付，係由被告自行決定
      ，此種情形，實與事先取得愷他命置於身邊，待有人購買
      後再將之販出之情形並無明顯不同，換言之，本案之情形
      ，被告具有絕對之獨立決定權力，其可以決定是否要交付
      及交付之數量，並掌握取得愷他命之管道，被告並可從中
      獲得較高數量之愷他命，足認其之行為與販賣第三級毒品
      罪之構成要件相當。是證人陳威宇上開有關請被告幫忙購
      買毒品之陳述，並無法阻卻被告販賣第三級毒品愷他命行
      為之成立。綜上，證人陳威宇於原審法院審理時，所為有
      別於偵查中之上開證述，應係事後迴護被告之陳述，不足
      憑採。
（三）另證人黃政達於原審法院審理時，固翻異前詞，並具結證
      稱：伊於檢察官訊問時，係作偽證，事實上伊並未向被告
      購買第三級毒品愷他命，伊施用之第三級毒品愷他命之來
      源，係被告與伊一起施用，而被告並沒有向伊拿錢，當初
      是警察要伊指認被告有販賣第三級毒品愷他命予伊，要不
      然警察就要辦伊妨害風化，因伊為傳播經紀人，所以才配
      合警察指述被告有販賣第三級毒品愷他命予伊，伊於偵查
      中所述之交易時間地點、數量及金額，都是警察先唸給伊
      聽，伊邊唸邊記後，再大略地向檢察官具結證述云云（見
      原審卷第六九至七三頁）。然證人黃政達（綽號小高）於
      偵查中具結證述之內容，係逐次詳細敘明其有於附表編號
      三至六時間、地點，向被告購買第三級毒品愷他命，金額
      及數量亦均如附表編號三至六所示（見九十七年度偵字第
      二五八０一號偵查卷第二四至二五頁），非如其所述，係
      大略陳述。且觀被告於原審法院審理時，僅否認有販賣第
      三級毒品愷他命給證人黃政達，並未見其有辯稱係與證人
      黃政達一起施用第三級毒品愷他命。又其在本院前審及本
      院本案審理時，雖亦曾否認此部分販賣第三級毒品愷他命
      之犯行，但其均僅辯稱未賺價差。證人黃政達在原審法院
      審理時所證稱：伊去被告那裡，都是大家一起施用，被告
      並未向其拿錢云云（見原審卷宗第七○頁），經核亦與被
      告所辯不合。再者，證人黃政達於司法警察調查時，就其
      向被告購買第三級毒品愷他命之次數、日期及地點，其僅
      陳稱：伊曾向綽號「牛頭」之被告買過第三級毒品愷他命
      三次或四次，詳細的時間已經忘記了，只記得最近一次是
      在九十七年十月初，地點是約定在臺中市○○路與民生路
      口或其他路邊等語（見二五八○一號偵卷第二○頁）。惟
      其在檢察官偵訊時，就此部分則係明確證述：「（你於何
      時、地跟綽號【牛頭】之成年男子購買Ｋ他命【即愷他命
      ，下同】？）第一次於九十七年九月初，在台中市○○路
      與民生路口附近，跟綽號【牛頭】之成年男子購買五克一
      千五百元的Ｋ他命；第二次於九十七年九月中旬，在臺中
      市○○路附近蘭夏汽車旅館，跟綽號【牛頭】之成年男子
      購買十克三千元的Ｋ他命；第三次於九十七年九月中旬隔
      上次購買時間四、五天，在我位於臺中市○○區○○街與
      大墩十一街路口附近，跟綽號【牛頭】之成年男子購買十
      克三千元的Ｋ他命；第四次於九十七年十月初，在綽號【
      牛頭】之成年男子位於台中市○○○路上的住處，跟綽號
      【牛頭】之成年男子購買十克三千元的Ｋ他命」等情（見
      同上偵卷第二四、二五頁）。經核證人黃政達在檢察官偵
      訊時所證述上開各情，連其司法警察調查筆錄均無記載，
      何來會有其在原審所證述：伊於偵查中所述之交易時間地
      點、數量及金額，都是警察先唸給伊聽，伊邊唸邊記後，
      再大略地向檢察官具結證述等情？證人黃政達在原審法院
      審理時所為之上開證詞，顯非事實，自難採信。又被告於
      檢察官偵訊時，除已坦承伊以扣案之電子磅秤及夾鏈袋分
      裝第三級毒品愷他命，每公克賺取一百元至二百元不等等
      語之外，其所另外供陳：伊都在臺中市○○路與中華路的
      大地球３００暢飲ＫＴＶ店外面，及在臺中市內之其他地
      點，販賣愷他命給傳播的經紀，傳播的經紀有綽號「小高
      」之成年男子（即證人黃政達）等情（見九十七年度偵字
      第二五八０一號偵查卷第十二頁），經核亦與證人黃政達
      於偵查時之證述內容並無不符。綜上理由，本院認證人黃
      政達於原審法院審理時所為之上開證詞，及被告曾經辯稱
      ：販賣第三級毒品愷他命給黃政達，其未賺取價差云云，
      均非可信。
（四） 我國查緝毒品交易之執法甚嚴，對於販賣第三級毒品復
       科以重度刑責。又販賣第三級毒品愷他命既係違法行為
       ，當非可公然為之，亦無公定價格，且容易分裝並增減
       份量，而每次買賣之價量，可能隨時依雙方關係深淺、
       資力、需求量及對行情之認知、來源是否充裕、查緝是
       否嚴謹、購買者被查獲時供述購買對象之可能風險之情
       評估等情形，而異其標準，非可一概而論；販賣之人從
       價差或量差中牟利之方式雖異，其意圖營利之販賣行為
       則同一。且愷他命量微價高，取得不易，倘若非有利可
       圖，一般人當無干冒重度刑責而提供上開毒品給他人之
       可能。再者，被告於偵查時即供稱：「（你販賣愷他命
       利潤為何？）賣一公克愷他命賺一百元至二百元」等語
       （見九十七年度偵字第二五八０一號偵查卷第十一頁）
       ，已明白供稱其販賣第三級毒品愷他命有獲利，況被告
       與證人陳威宇、黃政達間並無特殊之親屬情誼，則其倘
       非有利可圖，應無平白費時、費力特意前往約定之地點
       交付愷他命給其二人之理，且依上開證人之證述，向被
       告購買毒品時，均有交付金錢而屬有償之行為，足認被
       告在主觀上確有營利之販賣意圖。
（五）此外，復有門號0000000000號行動電話手機一
      支（含ＳＩＭ卡一枚）、電子磅秤二臺及夾鏈袋一盒扣案
      可資佐證。綜上證據，堪認被告上開販賣第三級毒品愷他
      命之自白，與事實相符，應堪採信。事證明確，本案被告
      上開先後六次販賣第三級毒品愷他命之犯行堪以認定。
、論罪及法律適用部分
一、按毒品危害防制條例第四條第三項原規定：「製造、運輸、
    販賣第三級毒品者，處五年以上有期徒刑，得併科新臺幣五
    百萬元以下罰金」，後經立法院三讀通過修正為：「製造、
    運輸、販賣第三級毒品者，處五年以上有期徒刑，得併科新
    臺幣七百萬元以下罰金」，並經總統於九十八年五月二十日
    公布，依中央法規標準法第十三條規定，自公布日起算至第
    三日起發生效力，故應於九十八年五月二十二日生效。又同
    經立法院三讀通過修正並經總統於九十八年五月二十日公布
    之同條例第十七條第二項亦規定：「犯第四條至第八條之罪
    ，於偵查中及審判中均自白者，減輕其刑」。是被告行為後
    ，法律已有所變更，應依刑法第二條第一項規定比較適用最
    有利於被告之法律。經查，本案被告除於本院審理時為上開
    認罪之陳述外，其於九十七年十一月一日檢察官偵訊時，亦
    坦承伊確有自九十六年五、六月開始至九十七年十月三十一
    日被警查獲止，在臺中市內以一公克賺一百元至二百元之價
    差，販賣愷他命、搖頭丸予綽號「國豐」、「小高」、「阿
    東」、「阿政」等男子，並對於檢察官偵查之販賣愷他命、
    搖頭丸罪嫌，均認罪等語。依據其在檢察官偵訊時之陳述，
    顯然對於警方移送及檢察官偵查之販賣第三級毒品愷他命犯
    行，均為認罪之陳述。經查本案被告在偵查中所供述其販賣
    第三級毒品愷他命對象之上開綽號，雖僅可依據證人黃政達
    之證詞，認定其中之「小高」即係證人黃政達；而檢察官此
    後即未再對被告再為偵訊。但被告所犯之上開販賣第三級毒
    品愷他命六罪，其犯罪時間均在九十六年五、六月至九十七
    年十月三十一日之間，犯罪地點亦在臺中市區，其在偵查中
    亦表示其對於檢察官偵查之販賣第三級毒品愷他命罪嫌，均
    認罪等語，稽之上開各情，應認其對於附表編號一至編號六
    所示之販賣第三級毒品愷他命犯行，在偵查中亦有自白之意
    。檢察官於起訴書亦同此認定。故本案應認被告就附表編號
    一至編號六所示之販賣第三級毒品愷他命犯行，在偵查中及
    審判中均有自白，應依據毒品危害防制條例第十七條第二項
    之規定減輕其刑。經比較上述修正前、後之刑罰法律，自以
    適用被告行為後即現行毒品危害防制條例第四條第三項、第
    十七條第二項之規定較有利於被告。
二、是核被告之附表編號一至編號六所示犯行，均係犯現行毒品
    危害防制條例第四條第三項之販賣第三級毒品罪。被告所犯
    上開六次販賣第三級毒品罪，其犯意各別，行為互殊，應予
    分論併罰。又被告所犯之販賣第三級毒品六罪，在偵查中及
    審判中均有自白，均應依據毒品危害防制條例第十七條第二
    項之規定減輕其刑。
三、扣案門號0000000000號行動電話手機一支（含Ｓ
    ＩＭ卡一枚）、電子磅秤二臺、夾鏈袋一盒，均係供被告犯
    上開販賣第三級毒品六罪所用之物，並係被告所有，此情業
    據被告於檢察官訊問時及於原審羈押訊問時供承在卷。上開
    扣押物品均應依據毒品危害防制條例第十九條第一項規定，
    予以宣告沒收。又未扣案之被告販賣第三級毒品愷他命之犯
    罪所得共計一萬六千九百元（各次所得詳如附表編號一至編
    號六之犯罪所得欄所載），亦應依據毒品危害防制條例第十
    九條第一項之規定予以宣告沒收，如全部或一部不能沒收時
    ，並應以其財產抵償之。
四、另門號0000000000號行動電話手機（含ＳＩＭ卡
    一枚，又被告堅詞否認該支行動電話手機為其所有）及扣案
    之其餘八支行動電話手機（各含ＳＩＭ卡一枚），並未據被
    告持以犯上開販賣第三級毒品六罪所用，該等扣案物品經核
    亦非屬違禁物，自不得於被告所犯之上開販賣第三級毒品六
    罪予以宣告沒收。
肆、原審就被告所犯上開販賣第三級毒品六罪予以論罪科刑，固
    屬有見。惟毒品危害防制條例第四條第三項、第十七條第二
    項業經立法院三讀通過修正並經總統於九十八年五月二十日
    公布，並於九十八年五月二十二日生效。原判決未予比較適
    用新舊法，此部分尚有未合。又販賣毒品罪，以行為人有營
    利之意圖為必要，故行為人有無此項犯罪之目的條件，自應
    於事實欄內為詳實之記載，然後於理由內說明其憑以認定之
    證據，始稱適法。原判決雖於犯罪事實欄記載：被告係基於
    意圖營利而販賣第三級毒品愷他命之犯意，而於如原判決犯
    罪事實所載時、地，販賣第三級毒品愷他命予證人陳威宇、
    黃政達合計六次等情；然其於理由並未說明認定被告為上開
    行為確具有營利意圖之依據及理由，此部分亦有理由欠備之
    違誤。被告所犯販賣第三級毒品六罪，應依毒品危害防制條
    例第十七條第二項之規定減輕其刑，此並係被告上訴所指摘
    之事項，應認被告就此部分之上訴為有理由，應由本院將被
    告所犯之販賣第三級毒品六罪部分，均予以撤銷改判。爰審
    酌被告之品行（無足以構成累犯之犯罪紀錄）、其正值青年
    卻因貪圖不法利益一時失慮致犯本罪、及其販賣第三級毒品
    愷他命予證人陳威宇、黃政達之數量、犯罪所生危害，以及
    其犯罪後之態度等一切犯罪情狀，各量處如附表編號一至編
    號六「宣告刑」欄所示之刑（含主刑及從刑），並依法定其
    應執行刑如主文第二項所示。
伍、證人黃政達於原審審理時，故意為上開虛偽之結述，因而涉
    有偽證罪嫌部分，應由檢察官依法偵查，附予敘明。
陸、據上論斷，應依刑事訴訟法第三百六十九條第一項前段、第
    三百六十四條、第二百九十九條第一項前段、現行毒品危害
    防制條例第四條第三項、第十七條第二項、第十九條第一項
    ，刑法第二條第一項但書、第十一條、第五十一條第五款，
    判決如主文。
本案經檢察官吳文忠到庭執行職務。
中    華    民    國    99    年    6     月    9     日
            刑事第三庭    審判長法  官  王  增  瑜
                                法  官  梁  堯  銘
                                法  官  廖  柏  基
以上正本證明與原本無異。
如不服本判決應於收受送達後十日內向本院提出上訴書狀，其未
敘述上訴之理由者，並得於提起上訴後十日內向本院補提理由書（
均須按他造當事人之人數附繕本）「切勿逕送上級法院」。
                                書記官  曾  煜  智
中    華    民    國    99    年    6     月    9     日
附表：
 ┌──┬───┬──┬────┬───────────┬──┬─────┐
 │編號│買受人│時間│  地點  │    販賣或販入過程    │犯罪│  宣告刑  │
 │    │      │    │        │                      │所得│          │
 ├──┼───┼──┼────┼───────────┼──┼─────┤
 │ 一 │陳威宇│九十│臺中市原│陳威宇以渠使用之門號：│現金│處有期徒刑│
 │    │      │七年│子街與成│0000000000號│新臺│年。扣案│
 │    │      │八月│功路交叉│行動電話，與乙○○使用│幣（│之門號０九│
 │    │      │間某│路口之萬│之門號：0000000│下同│二七０九０│
 │    │      │日  │安藥局前│二八四號、０九二七０九│）二│五一三號行│
 │    │      │    │        │０五一三號行動電話聯絡│千六│動電話手機│
 │    │      │    │        │。雙方約定購買之毒品、│百元│壹支（含Ｓ│
 │    │      │    │        │數量及交易地點後，楊水│    │ＩＭ卡壹枚│
 │    │      │    │        │富乃步行前往約定地點交│    │）、電子磅│
 │    │      │    │        │易。雙方見面後，即由陳│    │秤貳臺及夾│
 │    │      │    │        │威宇將現金二千六百元交│    │鏈袋壹盒，│
 │    │      │    │        │付予乙○○，旋由乙○○│    │均沒收；未│
 │    │      │    │        │將第三級毒品愷他命十公│    │扣案之犯罪│
 │    │      │    │        │克，交付予陳威宇，完成│    │所得現金新│
 │    │      │    │        │交易。                │    │臺幣貳仟陸│
 │    │      │    │        │                      │    │佰元沒收，│
 │    │      │    │        │                      │    │如全部或一│
 │    │      │    │        │                      │    │部不能沒收│
 │    │      │    │        │                      │    │時，以其財│
 │    │      │    │        │                      │    │產抵償之。│
 ├──┼───┼──┼────┼───────────┼──┼─────┤
 │ 二 │同上  │九十│同上    │陳威宇以其使用之門號：│現金│處有期徒刑│
 │    │      │七年│        │0000000000號│三千│年貳月。│
 │    │      │九月│        │行動電話，與乙○○使用│八百│扣案之門號│
 │    │      │底某│        │之門號：0000000│元  │０九二七０│
 │    │      │日  │        │二八四號、０九二七０九│    │九０五一三│
 │    │      │    │        │０五一三號行動電話聯絡│    │號行動電話│
 │    │      │    │        │。雙方約定購買之毒品、│    │手機壹支（│
 │    │      │    │        │數量及交易地點後，楊水│    │含ＳＩＭ卡│
 │    │      │    │        │富乃步行前往約定地點交│    │壹枚）、電│
 │    │      │    │        │易。雙方見面後，即由陳│    │子磅秤貳臺│
 │    │      │    │        │威宇將現金三千八百元交│    │及夾鏈袋壹│
 │    │      │    │        │付予乙○○，旋由乙○○│    │盒，均沒收│
 │    │      │    │        │將第三級毒品愷他命十公│    │；未扣案之│
 │    │      │    │        │克，交付予陳威宇，完成│    │犯罪所得現│
 │    │      │    │        │交易。                │    │金新臺幣│
 │    │      │    │        │                      │    │仟捌佰元沒│
 │    │      │    │        │                      │    │收，如全部│
 │    │      │    │        │                      │    │或一部不能│
 │    │      │    │        │                      │    │沒收時，以│
 │    │      │    │        │                      │    │其財產抵償│
 │    │      │    │        │                      │    │之。      │
 ├──┼───┼──┼────┼───────────┼──┼─────┤
 │ 三 │黃政達│九十│臺中市中│黃政達（綽號：小高）以│現金│處有期徒刑│
 │    │      │七年│華路與民│其使用之門號：０九三二│一千│貳年拾月。│
 │    │      │九月│生路口附│七七九三四四號行動電話│五百│，扣案之門│
 │    │      │初某│近      │，與乙○○使用之門號：│元  │號０九二七│
 │    │      │日  │        │0000000000號│    │０九０五一│
 │    │      │    │        │行動電話聯絡。雙方約定│    │三號行動電│
 │    │      │    │        │購買之毒品、數量及交易│    │話手機壹支│
 │    │      │    │        │地點後，乙○○乃駕駛車│    │（含ＳＩＭ│
 │    │      │    │        │牌號碼不詳之汽車前往左│    │卡壹枚）、│
 │    │      │    │        │列約定地點交易。雙方見│    │電子磅秤貳│
 │    │      │    │        │面後，即由黃政達將現金│    │臺及夾鏈袋│
 │    │      │    │        │一千五百元交付予乙○○│    │壹盒；均沒│
 │    │      │    │        │，旋由乙○○將第三級毒│    │收，未扣案│
 │    │      │    │        │品愷他命五公克，交付予│    │之犯罪所得│
 │    │      │    │        │黃政達，完成交易。    │    │現金新臺幣│
 │    │      │    │        │                      │    │壹仟伍佰元│
 │    │      │    │        │                      │    │沒收，如全│
 │    │      │    │        │                      │    │部或一部不│
 │    │      │    │        │                      │    │能沒收時，│
 │    │      │    │        │                      │    │以其財產抵│
 │    │      │    │        │                      │    │償之。    │
 ├──┼───┼──┼────┼───────────┼──┼─────┤
 │ 四 │同上  │九十│臺中市惠│黃政達以其使用之門號：│現金│處有期徒刑│
 │    │      │七年│中路附近│0000000000號│三千│年。扣案│
 │    │      │九月│蘭夏汽車│行動電話，與乙○○使用│元  │之門號０九│
 │    │      │中旬│旅館    │之門號：0000000│    │二七０九０│
 │    │      │某日│        │五一三號行動電話聯絡。│    │五一三號行│
 │    │      │    │        │雙方約定購買之毒品、數│    │動電話手機│
 │    │      │    │        │量及交易地點後，乙○○│    │壹支（含Ｓ│
 │    │      │    │        │乃駕駛車牌號碼不詳之汽│    │ＩＭ卡壹枚│
 │    │      │    │        │車前往左列約定地點交易│    │）、電子磅│
 │    │      │    │        │。雙方見面後，即由黃政│    │秤貳臺及夾│
 │    │      │    │        │達將現金三千元交付予楊│    │鏈袋壹盒，│
 │    │      │    │        │水富，旋由乙○○將第三│    │均沒收；未│
 │    │      │    │        │級毒品愷他命十公克，交│    │扣案之犯罪│
 │    │      │    │        │付予黃政達，完成交易。│    │所得現金新│
 │    │      │    │        │                      │    │臺幣仟元│
 │    │      │    │        │                      │    │沒收，如全│
 │    │      │    │        │                      │    │部或一部不│
 │    │      │    │        │                      │    │能沒收時，│
 │    │      │    │        │                      │    │以其財產抵│
 │    │      │    │        │                      │    │償之。    │
 │    │      │    │        │                      │    │          │
 ├──┼───┼──┼────┼───────────┼──┼─────┤
 │ 五 │同上  │九十│臺中市南│同上方式、毒品種類及數│同上│同上      │
 │    │      │七年│屯區大進│量。                  │    │          │
 │    │      │九月│街與大墩│                      │    │          │
 │    │      │中旬│十一街路│                      │    │          │
 │    │      │某日│口附近  │                      │    │          │
 ├──┼───┼──┼────┼───────────┼──┼─────┤
 │ 六 │同上  │九十│臺中市南│同上方式、毒品種類及數│同上│同上      │
 │    │      │七年│屯區向上│量。                  │    │          │
 │    │      │十月│南路一段│                      │    │          │
 │    │      │初某│三０五號│                      │    │          │
 │    │      │日  │十四樓住│                      │    │          │
 │    │      │    │處      │                      │    │          │
 └──┴───┴──┴────┴───────────┴──┴─────┘
附錄論罪科刑法條
毒品危害防制條例第四條第三項
製造、運輸、販賣第三級毒品者，處五年以上有期徒刑，得併科
新臺幣七百萬元以下罰金。

司法院資訊處製作；財團法人民間司法改革基金會備份。
